臺灣臺北地方法院刑事判決　　　　　　　　94年度訴字第66號
公　訴　人　臺灣臺北地方法院檢察署檢察官
被　　　告　乙○○
上列被告因違反槍砲彈藥刀械管制條例案件，經檢察官提起公訴
（九十三年度偵字第二○○七五號），本院判決如下：
    主  文
乙○○未經許可，寄藏可發射子彈具有殺傷力之改造手槍，處有
期徒刑壹年肆月，併科罰金新臺幣壹拾萬元，罰金如易服勞役，
以新臺幣玖佰元即銀元佰元折算壹日。扣案之仿ＢＥＲＥＴＴ
Ａ廠八四型半自動手槍製造之改造手槍壹支（含彈匣壹個，槍枝
管制編號為0000000000號）、仿ＷＡＬＴＨＥＲ廠Ｐ
ＰＫ／Ｓ型半自動手槍製造之改造手槍壹支（含彈匣壹個，槍枝
管制編號為0000000000號）及土造子彈捌顆均沒收。
    事  實
一、乙○○前因涉嫌違反毒品危害防制條例案件，自民國九十三
    年三月間起，為臺灣桃園地方法院檢察署通緝中，詎不知悔
    悟，明知可發射子彈具有殺傷力之改造手槍及土造子彈，均
    屬違禁物，非經主管機關許可，不得持有、寄藏，竟基於寄
    藏可發射子彈具有殺傷力之改造手槍及土造子彈之犯意，未
    經許可，於民國九十四年四月中旬某日時，在其位於臺北市
    ○○○路二段八三號八樓之二住處，受其友人即真實姓名、
    年籍不詳，綽號「王志明」之成年男子委託，收受由該綽號
    「王志明」所交付，可發射子彈具有殺傷力之由仿ＢＥＲＥ
    ＴＴＡ廠八四型半自動手槍製造之玩具手槍換裝土造金屬槍
    管而成之改造手槍一支（含彈匣一個，槍枝管制編號為00
    00000000號）、由仿ＷＡＬＴＨＥＲ廠ＰＰＫ／Ｓ
    型半自動手槍製造之玩具手槍換裝土造金屬槍管而成之改造
    手槍一支（含彈匣一個，槍枝管制編號為00000000
    00號）及具有殺傷力之土造子彈十一顆，暨不具有殺傷力
    之土造子彈一顆後，即自斯時起未經許可而持有，並將之保
    管藏放在其前開住處房間衣櫃內。嗣於九十四年四月十五日
    晚上八時十分許，在臺北市○○○路○段八三號前，因前開
    通緝案件為警查獲時，經其同意警員進入其住處內實施搜索
    而查獲上情，並扣得前開改造玩具手槍二支、土造子彈十二
    顆（其中具直徑約八點四ＭＭ之金屬彈頭之土造子彈五顆，
    於鑑定時經試射擊發二顆子彈，均具有殺傷力，僅餘三顆子
    彈；而具直徑約七點九ＭＭ之金屬彈頭之土造子彈七顆，業
    於鑑定時經試射擊發二顆子彈，其中一顆子彈具有殺傷力，
    一顆子彈動能不足，不具有殺傷力，尚餘五顆子彈）、第一
    級毒品海洛因二十包、第二級毒品大麻一包、電子磅秤一臺
    、分裝夾鏈袋五百四十二只、搗藥槌二支、搗藥碗二個、吸
    食器一組及針筒注射器二支（乙○○涉嫌違反毒品危害防制
    條例案件部分，另案由臺灣桃園地方法院檢察署偵查中）。
二、案經臺北市政府警察局中正第二分局移送臺灣臺北地方法院
    檢察署檢察官偵查起訴。
    事    實
一、訊據被告乙○○固坦承於前開時間為警在其住處衣櫃內查獲
    上揭具有殺傷力之改造手槍、子彈之事實，惟矢口否認有何
    寄藏改造手槍、子彈之犯行，辯稱：該房屋為丙○○所承租
    ，伊只是當日過去那邊，並不知道何人將手槍、子彈放在衣
    櫃內云云。經查：
（一）前揭事實，業據被告於警詢及偵查中坦承伊男友「王志明
      」並未與伊同住在臺北市中山區○○○路○段八三號八樓
      之二，但每天會至伊住處沐浴及換洗衣物，伊知道「王志
      明」於二、三天前將扣案之改造手槍、子彈攜帶至伊上開
      住處放置等語明確，復於本院準備程序及審理期日中自承
      ：其在警詢、偵查中所言，均出於其自由意識所言，警員
      係依照其意思製作，沒有威脅、利誘等語甚詳，且經證人
      即查獲員警甲○○於本院審理期日中到庭結證明確，顯見
      被告前述警詢、偵查之自白具任意性，並有前開改造玩具
      手槍二支（各含彈匣一個）、土造子彈十二顆（其中具有
      殺傷力之土造子彈為十一顆）扣案可資佐證，核均與被告
      上述任意性自白相符，自堪信與事實相符。
（二）又扣案之改造手槍、子彈經送內政部警政署刑事警察局以
      「性能鑑驗法」及「試射法」鑑驗結果，認「一、送鑑Ｂ
      ＥＲＥＴＴＡ改造手槍一支（槍枝管制編號為00000
      00000號），認係由仿ＢＥＲＥＴＴＡ廠八四型半自
      動手槍製造之玩具手槍換裝土造金屬槍管而成之改造手槍
      ，機械性能良好，可擊發同案送鑑土造子彈，認具殺傷力
      。‧‧‧二、送鑑ＷＡＬＴＨＥＲ改造手槍一支（槍枝管
      制編號為0000000000號），認係由仿ＷＡＬＴ
      ＨＥＲ廠ＰＰＫ／Ｓ型半自動手槍製造之玩具手槍換裝土
      造金屬槍管而成之改造手槍，機械性能良好，可擊發同案
      送鑑土造子彈，認具殺傷力。‧‧‧三、送鑑ＢＥＲＥＴ
      ＴＡ改造子彈五顆，認均係土造子彈，均具直徑約八點四
      ＭＭ之金屬彈頭，經採樣二顆試射均可擊發，認均具殺傷
      力。‧‧‧四、送鑑ＷＡＬＴＨＥＲ改造改造子彈七顆，
      認均係土造子彈，均具直徑約七點九ＭＭ之金屬彈頭，經
      採樣二顆試射均可擊發，其中一顆動能不足，認不具殺傷
      力；餘一顆認具殺傷力。‧‧‧」，此有該局九十三年四
      月二十六日刑鑑字第○九三○○八四○四二號槍彈鑑定書
      一份在卷足憑，足見該改造手槍二支、土造十一顆子彈均
      具有殺傷力，為槍砲彈藥刀械管制條例第四條第一項第一
      款、第二款所稱之槍砲、彈藥，應可認定。
（三）被告於本院審理時雖翻異前詞，改稱該房屋為案外人丙○
      ○所承租，伊只是當日過去那邊，並不知道何人將手槍、
      子彈放在衣櫃內云云。惟查：前開北市中山區○○○路○
      段八三號八樓之二房屋係由案外人丙○○出面承租，被告
      與之一起分擔房租，案外人丙○○偶爾會來居住，迄於九
      十三年四月十五日為警查獲時，被告已住在該處約一星期
      左右，該房屋衣櫃內放置被告及其男友衣物等情，業據被
      告於偵查及本院審理中供認不諱。參以扣案之改造槍枝二
      支及土造子彈十一顆均具殺傷力，係槍砲彈藥刀械管制條
      例所管制之違禁物，已如前述，故其持有者，不論自行持
      有或託人保管，當特別小心謹慎，以免被人察覺，自無隨
      意置放之理，本件扣案之改造手槍、子彈既係在被告住處
      衣櫃內為警查獲，而該房間斯時為被告居住之處所，由被
      告管領使用，屬私人隱秘之空間，非屬任何人均可自由進
      出，且查獲當時，現場僅有被告一人，並無其他人在場，
      苟被告非受其男友「王志明」之委託寄藏上開改造手槍、
      子彈，何以該改造手槍、子彈會於被告前開住處衣櫃內為
      警查獲？遑論該房間衣櫃為被告所管領使用，並放置被告
      及其男友之衣物，被告就該衣櫃內置有可發射子彈，具有
      殺傷力之改造手槍、子彈即難諉為不知，是被告所辯顯係
      事後卸責之詞，委無可採。
（四）綜上所述，本件事證明確，被告犯行洵堪認定，應依法論
      科。又被告雖聲請本院傳訊證人丙○○到庭作證，惟本件
      事證明確，已如前述，且縱使證人丙○○到庭，難期其會
      自承該等槍、彈係其所有或持有，且事隔多日，縱使其證
      稱槍、彈非被告所有，亦難認即可作為被告有利之證據，
      是證人丙○○已無傳訊之必要，併此敘明。
二、查被告行為後，槍砲彈藥刀械管制條例已於九十四年一月二
    十六日修正公布，並自公布日施行，原槍砲彈藥刀械管制條
    例第八條與第十條、第十一條合併修正移列為修正條文第八
    條，原條例第十條、第十一條刪除，其中修正後槍砲彈藥刀
    械管制條例第八條第四項規定之法定刑，與修正前槍砲彈藥
    刀械管制條例相同構成要件之第十一條第四項規定之法定刑
    比較，法定刑由處一年以上七年以下有期徒刑，併科新臺幣
    七百萬元以下罰金，修正為處三年以上十年以下有期徒刑，
    併科新臺幣七百萬元以下罰金，新舊法比較結果，以舊法即
    修正前之槍砲彈藥刀械管制條例第十一條第四項規定有利於
    被告，依刑法第二條第一項但書之規定，應適用修正前之槍
    砲彈藥刀械管制條例第十一條第四項規定處斷。查扣案之具
    有殺傷力之改造手槍、土造子彈分別屬槍砲彈藥刀械管制條
    例第四條第一項第一款、第二款所稱之槍砲、彈藥，依據同
    條例第五條規定，非經主管機關許可不得持有、寄藏。核被
    告未經主管機關許可，持有可發射子彈具有殺傷力之改造手
    槍之行為，係違反修正前之槍砲彈藥刀械管制條例第十一條
    第四項之未經許可，持有可發射子彈具有殺傷力之改造手槍
    罪；而被告未經主管機關許可，持有土造子彈之行為，則係
    違反槍砲彈藥刀械管制條例第十二條第四項未經許可，持有
    子彈罪。被告以一寄藏行為，同時寄藏手槍及子彈，觸犯構
    成要件不相同之罪名，為想像競合犯，應從一重之修正前槍
    砲彈藥刀械管制條例第十一條第四項之未經許可，寄藏可發
    射子彈具有殺傷力之改造手槍罪處斷。按寄藏與持有，均係
    將物置於自己實力支配之下，僅寄藏必先有他人之持有行為
    ，而後始為之受寄代藏而已，故寄藏之受人委託代為保管，
    其保管之本身，亦屬持有，不過此之持有係受寄之當然結果
    ，應各論以寄藏手槍及寄藏子彈之單純一罪，不另就其「持
    有」之犯行予以論處。公訴檢察官認被告所為係犯未經許可
    持有改造手槍、持有子彈罪，尚有未洽，惟「持有」、「寄
    藏」改造手槍、子彈之基本社會事實相同，所犯法條條項亦
    相同，僅罪名不同，法院自毋庸變更起訴法條，併此敘明。
    爰審酌槍砲、彈藥屬於高度危險之物品，非經主管機關許可
    不得擅自持有、寄藏，以維社會大眾安全，被告未經許可，
    無故寄藏上開槍枝、子彈，且未繳交治安機關，嚴重危害社
    會安全，惟其寄藏期間不長，且未使用該槍枝為其他對社會
    治安影響重大之行為，所生危害尚輕，惟其犯後飾詞否認犯
    行，未具悔意等一切情狀，量處如主文所示之刑，並就罰金
    刑部分諭知易服勞役之折算標準，以資懲儆。至於扣案之仿
    ＢＥＲＥＴＴＡ廠八四型半自動手槍製造之改造手槍一支（
    含彈匣一個，槍枝管制編號為0000000000號）、
    仿ＷＡＬＴＨＥＲ廠ＰＰＫ／Ｓ型半自動手槍製造之改造手
    槍一支（含彈匣一個，槍枝管制編號為000000000
    0號）及土造子彈八顆（其中具直徑約八點四ＭＭ之金屬彈
    頭之土造子彈五顆，扣除於鑑定時經試射擊發二顆子彈，僅
    餘三顆子彈；至於具直徑約七點九ＭＭ之金屬彈頭之土造子
    彈七顆，扣除於鑑定時經試射擊發二顆子彈，尚餘五顆子彈
    ），如前所述，均為非經主管機關許可不得持有之物，屬違
    禁物，均應依刑法第三十八條第一項第一款規定宣告沒收。
    另扣案具有殺傷力之土造子彈三顆（即於鑑定時經試射擊發
    之具直徑約八點四ＭＭ之金屬彈頭之土造子彈二顆及具直徑
    約七點九ＭＭ之金屬彈頭之土造子彈一顆），因內政部警政
    署刑事警察局於鑑驗過程中，已實際試射擊發，失其子彈違
    禁物之性質，與另扣案不具有殺傷力之土造子彈一顆（亦經
    內政部警政署刑事警察局於鑑驗過程中實際試射擊發），均
    非違禁物，爰均不另為沒收之諭知，附此敘明。
據上論斷，應依刑事訴訟法第二百九十九條第一項前段，修正前
槍砲彈藥刀械管制條例第十一條第四項，槍砲彈藥刀械管制條例
第十二條第四項，刑法第十一條前段、第二條第一項但書、第五
十五條、第四十二條第二項、第三十八條第一項第一款、罰金罰
鍰提高標準條例第二條，現行法規所定貨幣單位折算新臺幣條例
第二條，判決如主文。
本案經檢察官陳以敦到庭執行職務
中　　華　　民　　國　九十四　年　　九　　月　  三十　日
              臺灣臺北地方法院刑事第二庭
                  審判長法　官    吳孟良
                        法  官    沈君玲
                        法  官    雷淑雯
上正本證明與原本無異。
如不服本判決，應於判決送達後十日內向本院提出上訴狀（應抄
附繕本）。告訴人或被害人如對於本判決不服者，應具備理由請
求檢察官上訴，其上訴期間之計算係以檢察官收受判決正本之日
期為準。
                        書記官    林碧華
中　　華　　民　　國　九十四　年　　九　　月　  三十　日
附錄本案論罪科刑法條全文：
修正前槍砲彈藥刀械管制條例第十一條
未經許可，製造、販賣或運輸第四條第一項第一款所稱其他可發
射金屬或子彈具有殺傷力之各式槍砲者，處五年以上有期徒刑，
併科新臺幣一千萬元以下罰金。
未經許可，轉讓、出租或出借前項所列槍砲者，處三年以上十年
以下有期徒刑，併科新臺幣七百萬元以下罰金。
意圖供自己或他人犯罪之用，而犯前二項之罪者，處無期徒刑或
七年以上有期徒刑，併科新臺幣一千萬元以下罰金。
未經許可，持有、寄藏或意圖販賣而陳列第一項所列槍砲者，處
一年以上七年以下有期徒刑，併科新臺幣七百萬元以下罰金。
第一項至第三項之未遂犯罰之。
槍砲彈藥刀械管制條例第十二條
未經許可，製造、販賣或運輸子彈者，處一年以上七年以下有期
徒刑，併科新臺幣五百萬元以下罰金。
未經許可，轉讓、出租或出借子彈者，處六月以上五年以下有期
徒刑，併科新臺幣三百萬元以下罰金。
意圖供自己或他人犯罪之用，而犯前二項之罪者，處三年以上十
年以下有期徒刑，併科新臺幣七百萬元以下罰金。
未經許可，持有、寄藏或意圖販賣而陳列子彈者，處五年以下有
期徒刑，併科新臺幣三百萬元以下罰金。
第一項至第三項之未遂犯罰之。
